臺灣高雄地方法院刑事判決　　　　　　　　　　　　九十三年度訴字第一九七一號
　　公　訴　人　臺灣高雄地方法院檢察署檢察官
　　被　　　告　丙○○
　　指定辯護人　本院公設辯護人　戊○○
右列被告因強盜等案件，經檢察官提起公訴（九十三年度偵字第六二二七號、第一０
三四三號、第一一五九六號），本院判決如左：
    主  文
丙○○連續攜帶兇器竊盜，未遂，累犯，處有期徒刑捌月，扣案如附表編號一至八所
示之物沒收。又攜帶兇器竊盜，因防護贓物、脫免逮捕，而當場施以強暴，累犯，處
有期徒刑柒年陸月，扣案如附表編號九至十五所示之物沒收。應執行有期徒刑捌年。
扣案如附表編號一至十五所示之物均沒收。
    事  實
一、丙○○前於民國（下同）八十八年間因重利案件，經本院以八十八年度訴字第一
    六四一號判處有期徒刑六月確定，於九十年一月十九日行完畢。詎其仍不知悔改
    ，竟意圖為自己不法之所有，基於竊盜之概括犯意而為下列行為：(一)、先於九十
    三年三月十九日上午十一時許，見辛○○所駕駛之車牌號碼ＪＬ─九四七號營業
    曳引車，停放在高雄市小港區○○○路四十八號前車門未上鎖，乃進入該車內行
    竊，尚在翻找財物之際，便為辛○○發現報警查獲而未得逞。(二)、又承前開竊盜
    之概括犯意，於九十三年五月十九日凌晨零時三十分許，以其所有客觀上足為兇
    器之小型破壞剪，破壞甲○○設於高雄縣鳳山市○○路一二三號前之自動加水設
    備之投幣箱，著手竊取該投幣箱內之硬幣，尚未得手之際，便為甲○○發覺而報
    警當場查獲，並扣得如附表編號一至八所示丙○○所有供其竊盜所用或預備之物
    。(三)、丙○○又承同一竊盜之概括犯意，於九十三年六月七日晚間九時十分許，
    以其所有客觀上可為兇器之尖嘴鉗破壞丁○○設於高雄縣鳳山市○○路二十三巷
    一號前之自動加水設備投幣箱，竊取投幣箱內之現金共新台幣（下同）三百一十
    元得手後，為丁○○發現而當場予以制止，丙○○為防護贓物及脫免逮捕，竟當
    場以前開尖嘴鉗攻擊丁○○而對丁○○施以強暴，致丁○○受有左手第二指穿刺
    傷、左小腿擦挫傷等傷害，嗣因巡邏員警經過見丁○○與丙○○拉扯而當場將丙○○予以逮捕，並扣得如附表編號九至十五所示丙○○所有供其竊盜所用或預備
    之物。
二、案經高雄市政府警察局小港分局移送及甲○○、丁○○訴由高雄縣政府警察局鳳
    山分局報告台灣高雄地方法院檢察署檢察官偵查起訴。
    理  由
一、訊據被告丙○○對於事實欄一、(一)、(二)之犯行及事實欄一、(三)之竊盜犯行坦承不
    諱，核與被害人辛○○在警詢中之陳述、告訴人甲○○在警詢及偵查中之指訴及
    證人丁○○在偵查及本院審理時證述之情節相符，且有警卷所附贓物領據一紙、
    相片十五張及附表所示之物扣案可資佐證，足認被告前開自白與事實相符，堪予
    採信。又被告雖否認其所為事實欄一、(三)所示竊盜犯行為丁○○查獲後，因防護
    贓物、脫免逮捕，而對丁○○施強暴之事實，辯稱：「我並沒有對被害人丁○○
    施強暴」云云。然查：
(一)、被告竊取丁○○之加水設備中之三百一十元得手後為丁○○發覺，便持尖嘴鉗攻
    擊丁○○，陳某並因而受有傷害之情，除據告訴人丁○○本院審理時證稱：「我
    當場看到，就是在庭被告竊取其中之錢幣。我看到他的時候，左手拿錢幣，右手
    拿尖嘴鉗。我問他在作什麼，怎麼拿我們的錢幣，他就持手上的尖嘴鉗攻擊我，
    我就以手阻擋所以手才受傷，同時腿部撞到牆壁也受傷」等語甚詳，經核並與證
    人即當場查獲本案之員警乙○○於偵查及本院審理中證稱伊與己○○巡邏至現場
    ，剛好聽到丁○○喊叫並見丁○○與被告扭打之語，及證人己○○證稱：「丁○○從家裡衝出來喊的很大聲，拉住被告，問他要做什麼並且向裡面呼叫說有小偷
    ，我看見他們拉扯，問他們在做什麼，我拉住被告的右手，他手上有尖嘴鉗」等
    語相符（見本院九十三年十月二十二日審理筆錄），足見被告丙○○竊盜犯行為
    丁○○發覺之後，客觀上有對陳某施以強暴之行為無訛。
(二)、按刑法第三百二十九條之準強盜罪，係以竊盜或搶奪，因防護贓物、脫免逮捕或
    湮滅罪證，而當場施以強暴、脅迫者為構成要件。而所謂強暴，謂直接或間接對
    於人之身體施以暴力，壓制被害人之抗拒，或使被害人處於不能抗拒之狀態。且
    其所實施之強暴行為，並不以使人受傷為必要。是被告對丁○○施強暴行為之目
    的既在於防護所竊得之財物及排除被害人所為之逮捕，其所為之行為已然該當於
    刑法第三百二十九條所稱之強暴手段，此外，並有警卷所附大東醫院診斷證明書
    一紙附卷可稽，是被告攜帶兇器竊盜後，為防護贓物、脫免逮捕而當場施強暴行
    為之犯行堪予認定。
(三)、又被告為防護贓物、脫免逮捕而對丁○○施強暴之事實既如前述，則其關於將扣
    案如附表編號九所示其用以為該項犯行之尖嘴鉗送驗，以查該尖嘴鉗上有無丁○○血跡之聲請，因不影響其確有對丁○○施強暴行為之事實認定，且尖嘴鉗上有
    無丁○○血跡與被告有無對之施以強暴行為之間，並無必然之關聯，應予駁回，
    附此敘明。
二、核被告丙○○所為如事實欄一、(一)、(二)之犯行，分別係犯刑法第三百二十條第一
    項、第三項之竊盜未遂罪及同法第三百二十一條第一項第三款、第二項攜帶兇器
    竊盜未遂罪。所為如事實欄一、(三)之犯行，係犯第三百三十條之攜帶兇器竊盜為
    防護贓物、脫免逮捕，當場施以強暴罪。其所為事實欄一、(一)、(二)竊盜犯行，尚
    未得逞便被查獲，為未遂犯，應依刑法第二十六條前段之規定，減輕其刑。被告
    所為先後二次竊盜犯行，時間緊接，犯罪基本構成要件相同，顯係出於概括之犯
    意為之，為連續犯，爰依刑法第五十六條之規定，論以較重之攜帶兇器竊盜未遂
    罪，並加重其刑。又其所犯連續攜帶兇器竊盜未遂罪與加重準強盜罪，犯意各別
    ，行為互殊，應予分論併罰。又被告前因重利案件，經本院判處有期徒刑六月確
定，至九十年一月十九日行完畢，於五年內再犯本件有期徒刑以上之罪，為累犯
    ，應依刑法第四十七條之規定，加重其刑，並就所犯連續攜帶兇器未遂罪部分，
    依法先加後減之。爰審酌被告前有如事實欄所述犯罪紀錄，竟未徹底改過，不知
    尊重他人之財產法益，動輒行竊，其犯罪動機、目的、手段均不足取，於竊行被
    發覺後，反對被害人施強暴行為，猶屬不是，然念其犯罪後坦承大部分犯行並表
    悔悟，犯後態度尚可，又其所為竊盜犯行並未得逞，於事實欄一、(三)所竊得之物
    亦經被害人丁○○取回，有贓證物領據一紙可憑等一切情狀，量處如主文所示之
    刑，並定其應執行之刑，以示警懲。
四、扣案如附表所示之物，為被告所有供其為本件犯行所用或預備之物，業據被告供
    陳在卷，應依刑法第三十八條第一項第二款之規定宣告沒收。
據上論斷，應依刑事訴訟法第二百九十九條第一項前段，刑法第五十六條、第三百二
十一條第一項第三款、第二項、第三百三十條、第二十六條前段、第四十七條、第三
十八條第一項第二款，第五十一條第五款、第九款、第十款，判決如主文。
本案經檢察官庚○○到庭執行職務。
中      華      民      國    九十三    年    十一    月      五  日
                        台灣高雄地方法院刑事第七庭
                            審判長  法    官    孫啟強
                                    法    官    張茹棻
                                    法    官    卓立婷
右正本證明與原本無異。
如不服本判決，應於判決送達後十日內，向本院提出上訴狀。
                                    書 記 官    李春慧
中      華      民      國    九十三    年    十一     月      八      日
附表：
┌───┬───────┬────┬─────────────┐
│編號  │ 名     稱    │ 數量   │  屬          性          │
├───┼───────┼────┼─────────────┤
│一    │破壞剪（小）  │一支    │供犯罪事實欄一、(二)所用之物│
├───┼───────┼────┼─────────────┤
│二    │破壞剪（大）  │一支    │供犯罪事實欄一、(二)預備之物│
├───┼───────┼────┼─────────────┤
│三    │鋼鋸          │一支    │同右                      │
├───┼───────┼────┼─────────────┤
│四    │鋼鑿          │一支    │同右                      │
├───┼───────┼────┼─────────────┤
│五    │斜口鉗        │一支    │同右                      │
├───┼───────┼────┼─────────────┤
│六    │平口鉗        │一支    │同右                      │
├───┼───────┼────┼─────────────┤
│七    │針嘴鉗        │一支    │同右                      │
├───┼───────┼────┼─────────────┤
│八    │手電筒        │一支    │同右                      │
├───┼───────┼────┼─────────────┤
│九    │尖嘴鉗        │一支    │供犯罪事實欄一、(三)所用之物│
├───┼───────┼────┼─────────────┤
│十    │斜口鉗        │一支    │供犯罪事實欄一、(三)預備之物│
├───┼───────┼────┼─────────────┤
│十一  │一字螺絲起子  │一支    │同右                      │
├───┼───────┼────┼─────────────┤
│十二  │十字螺絲起子  │一支    │同右                      │
├───┼───────┼────┼─────────────┤
│十三  │活動扳手      │一支    │同右                      │
├───┼───────┼────┼─────────────┤
│十四  │梅花扳手      │一支    │同右                      │
├───┼───────┼────┼─────────────┤
│十五  │固定鯉魚鉗    │一支    │同右                      │
└───┴───────┴────┴─────────────┘
如不服本判決，應於判決送達後十日內，向本院提出上訴狀。
附錄本件論罪法條全文：
中華民國刑法第三百二十一條
犯竊盜罪而有左列情形之一者，處六月以上、五年以下有期徒刑：
一  於夜間侵入住宅或有人居住之建築物、船艦或隱匿其內而犯之者。
二  毀越門扇、牆垣或其他安全設備而犯之者。
三  攜帶兇器而犯之者。
四  結夥三人以上而犯之者。
五  乘火災、水災或其他災害之際而犯之者。
六  在車站或埠頭而犯之者。
前項之未遂犯罰之。
中華民國刑法第三百二十九條
 (準強盜罪)
竊盜或搶奪，因防護贓物、脫免逮捕或湮滅罪證，而當場施以強暴脅迫者
，以強盜論。
中華民國刑法第三百三十條
犯強盜罪而有第三百二十一條第一項各款情形之一者，處七年以上有期徒
刑。
前項之未遂犯罰之。
